臺灣高雄地方法院民事裁定
111年度抗字第125號
抗  告  人  張瑄文  

相  對  人  裕富數位資融股份有限公司

法定代理人  許國興  
                      送達代收人陳雅婷  住○○市○○區○○○路00號0樓
上列當事人間聲請本票裁定事件，抗告人對於民國111年9月6日
本院111年度司票字第7851號裁定提起抗告，本院裁定如下：
    主  文
抗告駁回。
抗告程序費用新臺幣壹仟元由抗告人負擔。
    理  由
一、本件抗告意旨略以：聲請人已於民國111年8月25日送出債務
    清理法院前置申請，並非惡意欠款，爰提起本件抗告云云。
二、按本票執票人向發票人行使追索權時，得聲請法院裁定後強
    制執行，票據法第123條定有明文。而本票執票人依該條規
    定，聲請法院裁定許可對發票人強制執行，性質上屬非訟事
    件，法院僅依非訟事件程序，就本票有無具備形式要件，予
    以審查強制執行許可與否，即為已足（最高法院56年度台抗
    字第714號、57年度台抗字第76號裁定要旨參照）。又對於
    債務人之債權，於法院裁定開始更生或清算程序前成立者，
    為更生或清算債權，除消費者債務清理條例別有規定外，不
    論有無執行名義，非依更生或清算程序，不得行使其權利，
    固為消費者債務清理條例第28條所明定；然如債務人提出更
    生或清算之聲請後，法院仍未裁定開始更生或清算程序，即
    無礙債權人權利之行使。是在上開情形，本票執票人仍得聲
    請法院裁定許可對發票人強制執行。
三、經查，相對人主張其執有抗告人於民國111年1月20日簽發之
    本票一紙（下稱系爭本票），內載金額新臺幣18萬元，到期
    日為111年7月20日，並免除作成拒絕證書，系爭本票詎經向
    抗告人提示未獲付款，爰依票據法第123條規定聲請裁定許
    可強制執行等情，業據提出與其所述相符之系爭本票影本1
    紙為證，原裁定依據相對人所提出之本票形式上審核系爭本
    票應記載事項均記載齊備，據以准許強制執行，並無違誤。
    抗告人主張已於111年8月25日送出債務清理法院前置申請為
    由提起抗告，惟聲請人尚未經裁定開始更生、清算程序，復
    未有更生、清算聲請為裁定前裁定保全處分，此有臺中地方
    法院民事執行處111年11月21日函、消債破產事件公告查詢
    結果、消債事件查詢結果各1紙在卷可查（見本院卷第39至4
    3頁），相對人尚無依消費者債務清理條例第28條第2項規定
    ，非依清算程序不得行使其權利之情形，況本院就系爭本票
    裁定准予強制執行後，倘在執行程序進行中，抗告人經法院
    裁定開始清算程序，或依消費者債務清理條例第19條第1項
    第3款裁定保全處分，強制執行程序將因此停止，不致影響
    抗告人其他債權人之受償，應無庸在抗告人更生、清算聲請
    經法院裁定前，即預慮該裁定結果，而不許相對人就系爭本
    票聲請裁定准許強制執行取得執行名義。從而，抗告意旨指
    摘原裁定不當，聲明廢棄，為無理由，應予駁回。
四、據上論結，本件抗告為無理由，依非訟事件法第46條、第21
    條第2項、第24條第1項，民事訴訟法第495條之1第1項、第4
    49條第1項、第78條，裁定如主文。
中　　華　　民　　國　　111 　年　　11　　月　　29　　日
                  民事第一庭  審判長  法  官  蔣志宗
                                      法  官  陳筱雯
                                      法  官  韓靜宜
以上正本係照原本作成。
本裁定不得抗告。
中　　華　　民　　國　　111 　年　　11　　月　　30　　日
                                      書記官  陳雅雯